# 劳务派遣人员工资费用的会计处理

提问人：学无止境 cui 时间：2018-07-08 23:08:54
请问版主和各位老师，公司支付劳务派遣人员的工资费用如何处理。工资是直接付给劳务公司，然后劳务公司开局发票给雇佣方，我觉得这应该是向劳务公司采购劳务服务了，应该作为劳务费处理，不能计入职工薪酬。但是上期包括之前都是计入职工薪酬的，有没有哪个准则或制度对此有明确规定的，公司马上要申报ipo了，所以想急着搞清楚到底怎么处理？拜托了！

回答人：chenyiwei
请参考《瑞华研究 2010 ～ 2016 汇编》之“问题1-4-8（企业对劳务派遣人员薪酬的核算和列报）”。

提问人：苹果宝贝 007 时间：2018-07-10 13:32:05
因此，对于外派劳务人员相关费用，企业应根据是否具备对这些劳务人员的工作分配、 业绩考核和报酬决定、奖惩、辞退等实质性的管理权力，这些人员所从事的工作内容与本企 业正式职工是否存在实质性差异等因素，分析这些劳务人员在经济实质上是否属于《企业会 计准则第 9 号——职工薪酬》所定义的“职工”。如果属于“职工”的，则其报酬（扣除可 以明确识别和确定的工具使用费、劳务派遣机构管理费等不属于劳动报酬的部分）属于职工 薪酬的范畴，作为短期职工薪酬进行核算。但是即使这些人在会计意义上属于本企业的“职 工”，其相关薪酬费用也是在“应付职工薪酬”科目下单独设置“劳务派遣人员费用”或类 似明细科目进行核算，不纳入工资总额统计，不作为计提职工福利费、工会经费和职工教育 经费的基数。但在企业所得税税务处理方面，根据《国家税务总局关于企业所得税应纳税所 得额若干税务处理问题的公告》（国家税务总局公告[2012]15 号）第一条规定，“企业因雇 用季节工、临时工、实习生、返聘离退休人员以及接受外部劳务派遣用工所实际发生的费用， 应区分为工资薪金支出和职工福利费支出，并按《企业所得税法》规定在企业所得税前扣除。 其中属于工资薪金支出的，准予计入企业工资薪金总额的基数，作为计算其他各项相关费用 扣除的依据”。
陈版，此处表述是否矛盾？

回答人：chenyiwei
会计和税务口径不同，注意纳税调整即可。